FERNANDA ANTONIA GISELLA CORNEJO MORILLO

Rut: 19.778.820-8

Fecha de nacimiento: 27 de mayo de 1998

Dirección: Río Guadiana 8210, Las Condes, Santiago de Chile

Número de celular: +56 9 49968936

Correo electrónico: ferangicormor@gmail.com

PRESENTACIÓN

Soy una joven de 22 años, estudio Pedagogía en Educación Física en la Universidad Mayor y practico judo hace cinco años. Tengo un gran interés por la actividad física, me gusta cocinar y aprender sobre cosas nuevas. Soy apasionada a la hora de cumplir mis objetivos, responsable, ordenada y aplicada con mis metas. Estoy interesada en aportar a una organización comprometida con el servicio a las personas.

FORMACIÓN

2019 - actualidad : Pedagogía en Educación Física, Universidad Mayor.

2016 - 2018 : Ingeniería Comercial, Pontificia Universidad Católica de Chile.

2008 - 2015 : Egresada de Educación Media, Colegio Liahona Gran Avenida.

EXPERIENCIA

Entrenadora personal particular (Enero 2019 - actualidad).

Profesora particular de matemáticas (2014- actualidad).

Monitora en escuela de verano Maccabilandia, Estadio Israelita Maccabi (Enero 2019 y Enero 2020).

Asistente en tareas de oficina, Forcast (Septiembre 2017- Septiembre 2019).

Preparación de almuerzo para llevar (2014-actualidad).

OTROS

He sido seleccionada universitaria de judo compitiendo por la Universidad Mayor y Pontificia Universidad Católica, obteniendo diversos logros en su representación.